# 联营企业的联营企业算不算关联方

提问人：weiyejiebird 时间：2021-02-22 09:33:10
A公司持有B公司70%的股份（不算控制但能产生重大影响，在A的合并报表上对B的投资按照权益法核算），同时B持有C公司30%的股份（能产生重大影响）。与此同时，A与C有较大金额的销售往来交易，那请问A的审计报告是否需要将与C的交易及余额列示为关联交易及关联余额呢？

回答人：chenyiwei
理论上，重大影响只对本层次有效，不能往下传递。所以像主帖所述情况，A对B有重大影响，B对C有重大影响，如果不考虑其他因素，A对C应无重大影响，不属于关联方。但要记住：对关联方的认定是有“实质重于形式”的兜底条款的。